【裁判字號】    90,毒抗,982
【裁判日期】    901231
【裁判案由】    毒品危害防制條例
【裁判全文】
臺灣高等法院刑事裁定                              九十年度毒抗字第九八二號
    抗  告  人  甲○○
    即  被  告
右抗告人因違反毒品危害防制條例案件，不服臺灣基隆地方法院九十年毒聲字第一五
一五號，中華民國九十年十月三十一日第一審裁定（聲請案號：臺灣基隆地方法院檢
察署九十年度聲觀字第六一三號），提起抗告，本院裁定如左：
    主      文
抗告駁回。
    理      由
一、原聲請意旨略以：被告甲○○前因施用毒品案件，經觀察、勒戒後，認無繼續施
    用毒品之傾向，業經臺灣基隆地方法院檢察署檢察官於八十九年十二月十七日以
    八十九年度偵字第二二０七號不起訴處分確定。嗣被告於九十年九月六日凌晨一
    時許，在基隆市○○路六號「欣海旅社」五Ｏ七室施用第一級毒品海洛因，於九
    十年九月六日凌晨一時許，為警在上開旅社臨檢時查獲被告與林金發、連玉芳（
    後二人另案處理）共處一室，並在旅社陽台查獲由連玉芳丟棄之海洛因一包（毛
    重０‧三公克）、注射針筒一支。訊據被告雖否認上揭犯行，惟查，被告施用海
    洛因犯行業據連玉芳於警訊中陳述明確，且被告為警查獲時所採集的尿液經送驗
    結果呈嗎啡陽性反應，有基隆市衛生局檢驗成績書附卷可稽，並扣得海洛因一包
    （毛重０‧三公克）、注射針筒一支可資佐證，復有不起訴處分書、刑案資料查
    註紀錄表在卷可參。其於五年內再犯毒品危害防制條例第十條第一項之施用第一
    級毒品罪，爰依毒品危害防制條例第二十條第三項前段及觀察勒戒處分執行條例
    第三條第一項之規定，聲請裁定將被告送勒戒處所觀察、勒戒等語。原審法院經
    調查後，以聲請意旨經核於法並無不合，而裁定被告應送勒戒處所觀察、勒戒。
二、抗告意旨略以：當天為警查獲時，其係至該處與友人連玉芳、林金發抽煙聊天，
    期間連玉芳曾以針筒施用海洛因，且將注射後殘餘之海洛因摻入香煙，其在不知
    情的情況下，可能因此不慎誤抽置有海洛因之香煙；且扣案之海洛因及注射針筒
    均係連玉芳所有，其確未有施用毒品之故意云云。
三、經查：
   (一)抗告人於九十年九月六日凌晨一時許為警查獲，於當日上午三時十五分許所採
     集尿液經檢驗結果，呈嗎啡陽性反應，有基衛檢字第一一Ｏ七三號基隆市衛生
     局檢驗成績書一份在卷可憑。
   (二)抗告人雖稱可能因誤吸朋友所有摻入海洛因之香煙，其並無施用毒品之故意云
     云。然查，抗告人為警查獲時，現場並未查獲任何摻有海洛因之香煙，抗告人
     復未能提出具體之事證，其空言辯解，已無證據可資佐證。至被告另雖辯稱可
     能係因吸入連玉芳含有海洛因成分之二手煙所致云云，惟按吸入含有煙毒品之
     二手煙，在文獻上雖尚無能否由尿液中檢驗出含有煙毒反應之研究報告，然依
     濫用藥物鑑定機關即法務部調查局於檢驗煙毒案件之經驗，認若非長時間與吸
     食者直接相向，且存心大量吸入吸毒者所呼出之煙氣，以二手煙中可能存在之
     低劑量甲基安非他命或煙毒，應不致在尿液中檢驗出甲基安非他命或煙毒反應
     ，是被告辯稱係因被查獲前吸到海洛因二手煙，顯為卸責之詞，無足採信。
   綜上所述，原審法院經審理結果，認被告確有施用第一級毒品海洛因之行為，裁
   定被告應送勒戒處所觀察、勒戒，經核並無不合。抗告人執前開理由提起抗告，
   為無理由，應予駁回。
據上論斷，應依刑事訴訟法第四百十二條裁定如主文。
中    華    民    國       九十       年      十二      月    三十一    日
                            臺灣高等法院刑事第十九庭
                                審判長法  官  許  國  宏
                                      法  官  洪  光  燦
                                      法  官  林  勤  純
右正本證明與原本無異。
本裁定不得再抗告。
                                      書記官  葉  瑩  庭
中    華    民    國       九十       年      十二      月    三十一    日


司法院資訊處製作；財團法人民間司法改革基金會備份。
